---
title: Анализ работы
---

Здесь будут выкладываться текущие результаты ваших работ.




```{r,  echo=FALSE, message=FALSE, warning=FALSE}
library(knitr)
library(dplyr)
library(readxl)
library(ggplot2)
library(broom)
library(tidyr)


class <- read_xlsx("data/Classess_2022_biology.xlsx", col_names = T)
class <- class %>% filter(!is.na(Login)|!is.na(Group) )
class <- class %>% select(St_Mail, Login)


opts_chunk$set(echo = FALSE)
# class[class$Login == "st092164", ]


# class[is.na(class$St_Mail),]
```



# **Анализ тестов по материалам лекций**

Максимальное количество баллов для экзамена: 3%



```{r,  echo=FALSE, message=FALSE, warning=FALSE}

credits <- class %>% select(Login, St_Mail)

# credits[credits$Login == "st092164", ]
# credits[credits$Login == "st092135", ]

# Тест по Лекции 1
test_lecture_1 <- read_excel("data/Основы ОТС и Предмет экологии  (Общая экология 2022)(1-103).xlsx", na = "NA")

test_lecture_1 <- test_lecture_1 %>% select(c(1,3))


# 
# test_lecture_1 <- read_xlsx("data/Основы ОТС и Предмет экологии  (Общая экология для биоинженеров 2022)(1-26).xlsx")
# 
# test_lecture_1 <- test_lecture_1 %>% select(c(1,3))


names(test_lecture_1) <- c("St_Mail", "Score_lecture_1")

# test_lecture_1[test_lecture_1$St_Mail == "st092164@student.spbu.ru", ]


credits <- merge(credits, test_lecture_1, all.x = TRUE)



#Тест по Лекции 2

test_lecture_2 <- read_xlsx("data/Аутэкология (Общая экология 2022)(1-100).xlsx", na = "NA")

# test_lecture_2 <- read_xlsx("data/Аутэкология (Общая экология 2021)(1-98).xlsx")
#
#
#
#

test_lecture_2 <- test_lecture_2 %>% select(1,3)
names(test_lecture_2) <- c("St_Mail", "Score_lecture_2")

credits <- merge(credits, test_lecture_2, all.x = TRUE)



#Тест по Лекции 3


test_lecture_3 <- read_xlsx("data/Структура и динамика популяций  (Общая экология 2022)(1-98).xlsx")

test_lecture_3 <- test_lecture_3 %>% select(1,3)
names(test_lecture_3) <- c("St_Mail", "Score_lecture_3")

credits <- merge(credits, test_lecture_3, all.x = TRUE)



test_lecture_4 <- read_xlsx("data/Взаимоотношения организмов (Общая экология 2022)(1-102).xlsx")

test_lecture_4 <- test_lecture_4 %>% select(1,3)
names(test_lecture_4) <- c("St_Mail", "Score_lecture_4")

credits <- merge(credits, test_lecture_4, all.x = TRUE)



test_lecture_5 <- read_xlsx("data/Конкуренция и трофические связи (Общая экология 2022)(1-85).xlsx")

test_lecture_5 <- test_lecture_5 %>% select(1,3)
names(test_lecture_5) <- c("St_Mail", "Score_lecture_5")

credits <- merge(credits, test_lecture_5, all.x = TRUE)





##########################
#Вывод общей таблицы с баллами
credits <- credits %>% filter(Login != "NA")

credits_sum <- 9 + 10 + 20 + 10 + 14

credits_print <- credits %>% select(-St_Mail)

credits_print$Sum <- credits_print %>% select(-c("Login")) %>% rowSums(na.rm=TRUE)

credits_print$Credit_Sum <- credits_sum

credits_print$Proportion <- round(credits_print$Sum / credits_print$Credit_Sum, 2)

credits_print$Exam <- credits_print$Proportion * 3

# credits_print$Exam <- round(credits_print$Exam, 1) * 10 #умножаем на это число, так как от каждой из 8 лекций приходит 10/8 финальной оценки



```



<!-- **Состояние индивидуального счета студентов** -->

```{r, echo=F}

options(knitr.kable.NA = '-')

credits_print <- credits_print %>% filter(!is.na(Login)) %>% select(-Sum, -Credit_Sum) 

kable(credits_print)

```










<!-- <!-- **Внимание**    --> 
<!-- <!-- В графе *"Proportion_of_final"* Публикуется текущее количество набранных баллов, которое войдет в финальную оценку. Однако, эта величина будет изменяться, так как общее количество баллов, которое приводится в графе *"Credit_Sum"*, тоже будет изменяться по мере открытия новых заданий.  --> 

<!-- Следите за текущим счетом и если что-то не так, то пишите. -->


<!-- <br> -->
<!-- <br> -->




<!-- # **Анализ отчетов по самостоятельной работе № 1** -->


<!-- ```{r,  echo=FALSE, message=FALSE, warning=FALSE} -->

<!-- hw1 <- read_xlsx("data/Тест по самостоятельной работе №1 (Общая экология 2021)(1-108).xlsx") -->
<!-- hw1 <- hw1[1:2] -->
<!-- names(hw1) <- c("Login", "Score") -->

<!-- hw1 <- hw1 %>% group_by(Login) %>% summarise(Score = max(Score)) -->

<!-- # add_hw1 <- read.csv("data/Самостоятельная работа №1 Дополнительный вопрос.csv", header = T) -->
<!-- # names(add_hw1) <- c("Login", "add_score") -->
<!-- #  -->
<!-- # add_hw1 <- add_hw1 %>% group_by(Login) %>% summarise(add_score = max(add_score)) -->
<!-- #  -->
<!-- # # hw1[!(hw1$Login %in% add_hw1$Login), ] -->
<!-- #  -->

<!-- # hw1_score <- class %>% select(St_Mail, Login) -->
<!-- #  -->
<!-- # hw1_score <- merge(hw1_score, hw1, all.x = T) -->
<!-- #  -->
<!-- # hw1_score <- merge(hw1_score, add_hw1, all.x = T) -->
<!-- #  -->
<!-- # hw1_score$Sum <- hw1_score %>% select(Score, add_score) %>% rowSums(., na.rm = T) -->

<!-- hw1_score <- hw1 -->

<!-- hw1_score$Total <- 15 -->

<!-- hw1_score$Exam <- round(hw1_score$Score / hw1_score$Total, 1) -->

<!-- # hw1_score_print <- hw1_score %>% select(Login, Score, add_score, Sum, Exam) -->

<!-- hw1_score_print <- hw1_score  -->

<!-- # kable(hw1_score_print, col.names = c("Login", "Основные вопросы", "Доп. вопр. 1", "Сумма",  "% от экзаменационной оценки")) -->

<!-- kable(hw1_score_print, col.names = c("Login", "Сумма", "Всего вопросов",  "% от экзаменационной оценки")) -->


<!-- ``` -->

<!-- <br> -->
<!-- <br> -->


<!-- # **Анализ отчетов по самостоятельной работе № 2** -->


<!-- ```{r,  echo=FALSE, message=FALSE, warning=FALSE} -->

<!-- hw2 <- read_xlsx("data/Самостоятельная работа № 2 (Общая экология 2021)(1-89).xlsx") -->
<!-- hw2 <- hw2 %>% select(1, 3) -->
<!-- names(hw2) <- c("Login", "Score") -->


<!-- # add_hw1 <- read.csv("data/Самостоятельная работа №1 Дополнительный вопрос.csv", header = T) -->
<!-- # names(add_hw1) <- c("Login", "add_score") -->
<!-- #  -->
<!-- # add_hw1 <- add_hw1 %>% group_by(Login) %>% summarise(add_score = max(add_score)) -->
<!-- #  -->
<!-- # # hw1[!(hw1$Login %in% add_hw1$Login), ] -->
<!-- #  -->

<!-- # hw1_score <- class %>% select(St_Mail, Login) -->
<!-- #  -->
<!-- # hw1_score <- merge(hw1_score, hw1, all.x = T) -->
<!-- #  -->
<!-- # hw1_score <- merge(hw1_score, add_hw1, all.x = T) -->
<!-- #  -->
<!-- # hw1_score$Sum <- hw1_score %>% select(Score, add_score) %>% rowSums(., na.rm = T) -->

<!-- hw2_score <- hw2 -->

<!-- hw2_score$Total <- 18 -->

<!-- hw2_score$Exam <- round(hw2_score$Score / hw2_score$Total, 1) -->

<!-- # hw1_score_print <- hw1_score %>% select(Login, Score, add_score, Sum, Exam) -->

<!-- hw2_score_print <- hw2_score  -->

<!-- # kable(hw1_score_print, col.names = c("Login", "Основные вопросы", "Доп. вопр. 1", "Сумма",  "% от экзаменационной оценки")) -->

<!-- kable(hw2_score_print, col.names = c("Login", "Сумма", "Всего вопросов",  "% от экзаменационной оценки")) -->


<!-- ``` -->

<!-- <br> -->
<!-- <br> -->




<!-- # **Анализ отчетов по самостоятельной работе № 2** -->





<!-- **Господа!** Приношу извинения за задержку с публикацией оценок. Напоминаю, что баллы за эту работу дополнительные (те, кто работу не сделал, ничего не потерял... но и не приобрел:). Поскольку в результате высвободился 1%, он уходит в оценку за работы по тестам по материалам лекций (то есть вес этой оценки удваивается). -->



<!-- <br> -->
<!-- <br> -->


## **Анализ контрольной работы № 1**

Максимальное количество баллов для экзамена: 1.5%

```{r,  echo=FALSE, message=FALSE, warning=FALSE}

# cont1 <- read_excel("data/Контрольная работа № 1 (Общая экология для биоинженеров 2022)(1-28).xlsx")

cont1 <- read_excel("data/Контрольная работа № 1 (Общая экология 2022)(1-104).xlsx")
names(cont1) <- c("St_Mail","Name", "Score")

cont1_print <- merge(class, cont1 %>% select(-Name ) ) %>% select(-St_Mail) %>% mutate(Exam = round(Score / 24 * 1.5, 1) ) 

kable(cont1_print)


```




## **Анализ контрольной работы № 2**


Максимальное количество баллов для экзамена 1.5%



<!-- ```{r,  echo=FALSE, message=FALSE, warning=FALSE} -->

<!-- # cont1 <- read_excel("data/Control_work_1_biotech.xlsx") -->

<!-- cont2 <- read_excel("data/Контрольная работа № 2 (Общая экология для биоинженеров 2022)(1-27).xlsx") -->
<!-- names(cont2) <- c("St_Mail",  "Name", "Score") -->

<!-- cont2_print <- merge(class, cont2 %>% select(-Name ) ) %>% select(-St_Mail) %>% mutate(Exam = round(Score / 12*3, 1)) -->

<!-- kable(cont2_print) -->


<!-- ``` -->



## **Анализ самостоятельной работы № 1**

Максимальное количество баллов для экзамена 1.5%



```{r,  echo=FALSE, message=FALSE, warning=FALSE}

hw1 <- read_excel("data/Тест по самостоятельной работе №1 (Общая экология 2022)(1-98).xlsx")

hw1_score <- hw1

names(hw1_score) <- c("St_Mail","Name", "Score")


hw1_score$Total <- hw1_score$Score / 15 * 1.5


hw1_score$Exam <- round(hw1_score$Total, 1)



hw1_score_print <- hw1_score %>% select(-Total, -Name)

kable(hw1_score_print, col.names = c("Login", "Score", "Exam"))


```




## **Анализ самостоятельной работы № 2**

Максимальное количество баллов для экзамена 1.5%




## **Оценки за семинары**

Максимальное количество баллов для экзамена 21%

<!-- ```{r warning = FALSE} -->

<!-- sem <- read_excel("data/Семинары по экологии биотехнологи 2022.xlsx", na = "NA") -->

<!-- sem <- sem %>% select(Login, Seminar_1, Seminar_2) -->

<!-- sem_print <- merge(class, sem) %>% select(Login, Group, Seminar_1, Seminar_2) %>% rowwise() %>% mutate(Exam = sum(Seminar_1 * 8,  Seminar_2 * 8, na.rm = T) )  -->

<!-- ``` -->

<!-- ```{r} -->
<!-- kable(sem_print) -->


<!-- ``` -->





<!-- ## **Семинар-конференция № 2** -->


<!-- ```{r} -->

<!-- sem_2 <- read_excel("data/Conference_seminar_2.xlsx") -->

<!-- sem_2_print <- merge(class, sem_2) %>% select(-St_Mail) %>% mutate(Exam = Presentation + Presence + Speech + Bonus) -->

<!-- ``` -->

<!-- ```{r} -->
<!-- kable(sem_2_print) -->

<!-- ``` -->



<!-- ## **Результаты семинаров** -->

<!-- **Коллеги!** -->

<!-- Оценки, которые вы видите ниже, это результат автоматической обработки базы, которую заполняют преподаватели после семинаров.  Проверяйте, пожалуйста, все ваши текущие оценки. Если вы видите, что вам что-то не проставлено, то срочно связывайтесь с соответствующим преподавателем.  -->

<!-- Поверьте, у нас колоссальная нагрузка (особенно теперь...) и мы не всегда успеваем внести оценки в ведомость. Контролируйте этот процесс, пожалуйста.   -->



<!-- ```{r} -->
<!-- seminars <- read_excel("data/Семинары по общей экологии (биологи) 2021.xlsx") -->

<!-- names(seminars)[1:3] <- c( "Family", "Name", "St_Mail")  -->

<!-- seminars_print <- merge(class, seminars) -->

<!-- seminars_print <- seminars_print %>% select(-St_Mail, -Family, -Name) %>% arrange((Login)) -->


<!-- seminars_print$Exam <- seminars_print %>% select(- c(Login, Group) ) %>% mutate(Sum = rowSums(., na.rm = T), Exam = Sum) %>% pull(Exam) -->


<!-- kable(seminars_print) -->


<!-- ``` -->







<!-- ## **Итоговый счет группа биоинженеров** -->


<!-- ```{r warning = FALSE} -->

<!-- tests <- credits_print %>% select(Login, Exam)  -->

<!-- cont1 <- cont1_print %>% select(Login, Exam) -->

<!-- cont2 <- cont2_print %>% select(Login, Exam) -->

<!-- sems <- sem_print %>% select(Login, Exam) -->

<!-- d <- merge(tests, cont1, by = "Login") -->
<!-- dd <- merge(d, cont2, by = "Login") -->
<!-- final <- merge(dd, sems, by = "Login") -->

<!-- names(final) <- c("Login", "Тесты по лекциям", "Контрольная 1", "Контрольная 2","Семинары" )  -->

<!-- Exam <- rowSums(final[,-1], na.rm = T) -->

<!-- final$Exam <- Exam -->

<!-- kable(final) -->

<!-- ``` -->





<!-- ```{r,  echo=FALSE, message=FALSE, warning=FALSE} -->
<!-- library(stringr) -->


<!-- d1 <- credits_print %>% select(Login, Exam) -->
<!-- d1$Exam <- round(d1$Exam*3, 2) -->


<!-- d2 <- cont1_print %>% select(Login, Exam) -->
<!-- d2$Exam <- round(d2$Exam * 1.5, 2) -->



<!-- d3 <- cont2_print %>% select(Login, Exam) -->
<!-- d3$Exam <- round(d3$Exam * 1.5, 2) -->


<!-- d4 <- hw1_score_print %>% select(Login, Exam) -->
<!-- d4$Login <- word(d4$Login, 1 ,sep = "\\@") -->
<!-- d4$Exam <- round(d4$Exam * 1.5, 2) -->


<!-- d5 <- hw2_score_print %>% select(Login, Exam) -->
<!-- d5$Login <- word(d5$Login, 1 ,sep = "\\@") -->
<!-- d5$Exam <- round(d5$Exam * 1.5, 2) -->


<!-- d6 <- seminars_print %>% select(Login, Exam) -->
<!-- d6$Exam <- round(d6$Exam * 3, 2) -->


<!-- Results <- merge(d1, d2, by = "Login", all = T) %>% merge(., d3, by = "Login", all = T) %>% merge(., d4, by = "Login", all = T) %>%  merge(., d5, by = "Login", all = T) %>%  merge(., d6, by = "Login", all = T) -->


<!-- names(Results) <- c("Login", "Lecture_test (max 3)", "Control_1(max 1.5)", "Control_2 (max 1.5)", "Home Work 1 (max 1.5)", "Home Work 2 (max 1.5)", "Seminars (max 21)") -->


<!-- Results_print <- Results -->

<!-- Results_print$Exam <- round(apply(Results[,-1], MARGIN = 1, FUN = function(x) sum(x, na.rm = T) ), 1) -->

<!-- ``` -->

<!-- ```{r} -->
<!-- kable(Results_print) -->
<!-- ``` -->


<!-- ```{r} -->
<!-- # Результаты в сумме для создания файла-ведомости экзамена -->

<!-- class <- read_xlsx("data/Classess_2021_biology.xlsx", col_names = T) -->
<!-- # class <- class %>% filter(!is.na(Login)|!is.na(Group) ) -->
<!-- class <- class %>% select(St_Mail, Login, Family, Name, Otch ) -->
<!-- res <- merge(class, Results_print) -->

<!-- write.table(res, "data/results_for_examen.csv", sep = ",", row.names = F, fileEncoding = "UTF-8" ) -->

<!-- ``` -->






<!-- ## Частотное распределение накопленных баллов перед экзаменом -->

<!-- ```{r} -->
<!-- library(ggplot2) -->



<!-- ``` -->

<!-- ```{r} -->
<!-- class2 <- read_xlsx("data/Classess_2021_biotech.xlsx", col_names = T) -->

<!-- merge(class2, Results_print) %>% select(Family,Name,Login, Exam) %>% write.csv(.,"before_exam_2021_biotech.csv") -->
<!-- ``` -->

<!-- ## **Анализ контрольной работы № 2** -->

<!-- ```{r,  echo=FALSE, message=FALSE, warning=FALSE} -->
<!-- #  -->
<!-- # cont_reg2 <- read_excel("data/Регистрационная форма для выполнения контрольной работы № 1 (Responses).xlsx") -->

<!-- cont <- read_excel("data/Контрольная работа №2 (Responses).xlsx") -->

<!-- # cont_reg[!(cont_reg$Login %in% cont$Login), ] -->

<!-- # table(cont_reg$Login) -->


<!-- cont2 <- cont %>% group_by(Login) %>% summarise(Score = max(Score)) -->


<!-- # cont2$Add <- 0 -->

<!-- cont2$Total <- (cont2$Score)/18 -->

<!-- cont2$Exam <- round(cont2$Total * 2.5, 1)   -->

<!-- cont2_print <- class %>% select(Login) -->

<!-- cont2_print <- merge(cont2_print, cont2, all.x = T) -->

<!-- kable(cont2_print) -->

<!-- ``` -->



<!-- ## **Результаты семинаров** -->

<!-- **Внимание!** -->

<!-- ```{r} -->
<!-- seminars <- read.csv("data/Семинары по общей экологии - Sheet1.csv", header = TRUE) -->
<!-- Groups <- seminars %>% select(c(Group)) -->

<!-- seminars <- seminars %>% select(-c(Family, Name, Group)) -->

<!-- seminars$Sum <- rowSums(seminars[, 2:9], na.rm = T) -->


<!-- seminars$Exam <- seminars$Sum * 3 -->

<!-- Groups$Exam <-seminars$Exam  -->
<!-- ``` -->


<!-- ```{r} -->
<!-- kable(seminars) -->
<!-- ``` -->

<!-- ### **"Групповой зачет"** -->

<!-- Этот график иллюстрирует общую активность группы (ну или строгость преподавателя...) -->

<!-- ```{r} -->
<!-- ggplot(Groups, aes(x = factor(Group), y = Exam)) + geom_violin() + labs(x = "Группа")  -->
<!-- ``` -->

<!-- # **Финальный счет** -->

<!-- ```{r, message=FALSE} -->

<!-- tests <- credits_print %>% select(Login, Exam)  -->

<!-- hw1 <- hw1_score_print %>% select(Login, Exam)  -->

<!-- hw2 <- hw2_score_print %>% select(Login, Exam)  -->

<!-- hw3 <- hw3_score_print %>% select(Login, Exam)  -->

<!-- cont1 <- cont1_print %>%  select(Login, Exam) -->

<!-- cont2 <- cont2_print %>%  select(Login, Exam) -->

<!-- seminars <- seminars %>%  select(Login, Exam) -->


<!-- Total <- rbind(tests, hw1, hw2, hw3, cont1, cont2, seminars) -->

<!-- Result <-Total %>% group_by(Login) %>% summarize(Total = sum(Exam, na.rm = TRUE)) -->

<!-- kable(Result) -->
<!-- ``` -->

